【裁判字號】    97,消債更,62
【裁判日期】    980331
【裁判案由】    更生
【裁判全文】
臺灣桃園地方法院民事裁定            97年度消債更字第62號
聲  請  人
即  債務人    晴玉
代  理  人  林萬生  律師
    主  文
債務人晴玉自中華民國九十八年四月一日上午八時起開始更生程
序。
命司法事務官進行本件更生程序。
    理  由
一、按法院開始更生程序之裁定，應載明其年、月、日、時，並
    即時發生效力。次按法院裁定開始更生或清算程序後，得命
    司法事務官，進行更生或清算程序，必要時，得選任律師、
    會計師或其他適當之自然人或法人一人為監督人或管理人。
    消費者債務清理條例第45條第1 項、第16條第1 項分別定有
    明文。
二、聲請人即債務人聲請略以：聲請人前曾於民國95年8 月間依
    照中華民國銀行公會會員辦理消費金融案件無擔保債務協商
    機制與台新銀行成立協商，協商條件為月付新台幣（下同）
    25,771元，然聲請人每月收入30,000餘元本即無法負擔，而
    聲請人之配偶於96年3 月25日過世前亦長期失業，況聲請人
    尚需扶養在學中之2 名子女，是以生活均需靠其他親友資助
    ，每月剩餘之金額本無法支付上開協商之款項，故聲請人無
    法繼續履行原協商條件，顯係因非可歸責於己之事由致履行
    有重大困難。而其無擔保或無優先權之債務總額未逾1,200
    萬元，復未經法院裁定開始清算程序或宣告破產，爰請求准
    予裁定開始更生等語。
三、按消費者債務清理條例立法意旨，乃在幫助陷於經濟上困境
    之債務人，得藉由更生或清算程序，走出經濟困境，避免走
    向絕路，實現憲法所保障之生命權。經查：聲請人所主張之
    上開事實，業據提出財產狀況說明書、戶籍謄本、債權人及
    債務人清冊、財產歸屬清單資料、綜合所得稅各類所得資料
    清單、財團法人金融聯合徵信中心信用報告、95年消費金融
    案件無擔保債務協商機制協議書、薪資單、水電瓦斯收據、
    學雜費註冊收據等影本為證，核無不實。而聲請人於95年間
    依中華民國銀行公會會員辦理消費金融案件無擔保債務協商
    機制與最大債權金融機構台新銀行成立協商條件為月付25,7
    71元，惟依聲請人所提出之薪資單（證物2 ）觀之，聲請人
    每月實際收入約32,658元，而上開收入於扣除協商金額後所
    餘數額為6,887 元（計算式：32,658元－25,771元＝6,887
    元），顯即難以維持聲請人基本生活之必要支出，更遑論聲
    請人尚有求學中之2 名子女須扶養，足見原協商成立之條件
    並未顧慮聲請人之資力而未合情理，聲請人如依協商成立條
    件履行，則無法應付日常生活之必要開銷，是聲請人無法續
    為履行，可認符合消費者債務清理例第151 條第5 項「因不
    可歸責於己之事由，至履行顯有重大困難」之規定。復依聲
    請人所提出之財政部臺灣省北區國稅財產歸屬資料清單觀之
    ，聲請人名下亦別無其他資產可供清償債務。綜上所述，堪
    認本件聲請人確有不能清償債務之情事，此外，本件又查無
    債務人有消費者債務清理條例第6 條第3 項、第8 條或第46
    條各款所定駁回更生聲請之事由存在，則聲請人聲請更生，
    應屬有據，並依首揭規定命司法事務官進行本件更生程序，
    爰裁定如主文。
中    華    民    國    98    年    3     月    31    日
                  民事第二庭  法  官  卓立婷
上為正本係照原本作成
本件不得抗告
本裁定已於九十八年四月一日上午八時公告
中    華    民    國    98    年    4     月    1     日
                              書記官  黃進傑


司法院資訊處製作；財團法人民間司法改革基金會備份。
